【裁判字號】    90,上易,3399
【裁判日期】    901024
【裁判案由】    毀損等
【裁判全文】
臺灣高等法院刑事判決                            九十年度上易字第三三九九號
    上  訴  人
    即  被  告  乙○○
右上訴人因毀損等案件，不服臺灣桃園地方法院九十年度易字第一二八九號，中華民
國九十年七月二十四日第一審判決（起訴案號：臺灣桃園地方法院檢察署九十年度偵
字第六八七一號）提起上訴，本院判決如左：
    主  文
上訴駁回。
    事實及理由
一、本案經本院審理結果，認第一審判決上訴人即被告乙○○以加害生命、身體之事
    ，恐嚇他人，致生危害於安全，處有期徒刑肆月，並諭知易科罰金折算標準。經
    核認事用法並無不合，量刑亦屬允當，應予維持，並引用第一審判決書記載之事
    實、證據及理由（如附件）。
二、被告於原審辯稱其所說的話是對其父甲○○之女友講的云云，此業經原判決於理
    由指駁，認不足採信，核無不合。被告上訴猶執上開陳詞為辯，自非有理由。另
    查，甲○○已於警訊、偵查、及原審中證述明確，被告請求再予傳訊，亦非有必
    要，是本件上訴為無理由，應予駁回。
據上論斷，應依刑事訴訟法第三百六十八條、第三百七十三條，判決如主文。
本案經檢察官李良忠到庭執行職務。
中      華      民      國    九十      年      十      月    二十四    日
                              臺灣高等法院刑事第十四庭
                                  審判長法  官  陳  祐  輔
                                        法  官  陳  國  文
                                        法  官  蔡  國  在
右正本證明與原本無異。
不得上訴。
                                        書記官  錢  艷  鳳
中      華      民      國     九十     年      十      月    二十四    日
附錄法條：
刑法第三百零五條
以加害生命、身體、自由、名譽、財產之事恐嚇他人，致生危害於安全者，處二年以
下有期徒刑、拘役或三百元以下罰金。
附件：
臺灣桃園地方法院刑事判決                          九十年度易字第一二八九號
    公  訴  人  臺灣桃園地方法院檢察署檢察官
    被      告  乙○○  男三十九歲（民國○○年○○月○日生）
                        住桃園縣中壢市○○里○○鄰○○路○段四四三號
                      身分證統一編號：Ｈ一二三九三七號
右列被告因毀損等案件，經檢察官提起公訴（九十年度偵字第六八七一號），本院判
決如左：
    主  文
乙○○以加害生命、身體之事，恐嚇他人，致生危害於安全，處有期徒刑肆月，如易
科罰金以參佰元折算壹日。
    事  實
一、乙○○與甲○○係父子關係。乙○○因不滿甲○○不願將房地出賣，以供其清償
    賭債，竟基於恐嚇之犯意，於民國九十年三月十三日二十時三十分許，以石頭砸
    毀甲○○位於桃園縣中壢市○○路○段四四三號住處二樓之玻璃窗及紗窗，致令
    不堪用（毀損部分已撤回告訴），並恐嚇稱：你給我搬走，否則要對你不利等語
    ，致生危害之甲○○之安全。
二、案經甲○○訴由桃園縣警察局中壢分局報告臺灣桃園地方法院檢察署檢察官偵查
    起訴。
    理  由
壹、有罪部分：
一、訊據被告乙○○固坦承於右揭時、地前往渠父親甲○○住處咆哮曰：你給我搬走
    ，否則要對你不利等語，惟矢口否認有何恐嚇犯行，辯稱：伊是對著甲○○之女
    友說的云云。經查，上開犯罪事實，業據被告於偵查中坦承不諱（見偵查卷第十
    七頁），復據告訴人甲○○迭次指訴綦詳，並稱：「他在門口對著我講的，因為
    他拿著棍子，我不敢把門打開」等語，參諸公訴人於起訴書中指稱被告於偵查庭
    中仍聲稱繼續該行為，經公訴人制止不從等情，足稽上揭事實洵堪認定。此外復
    有估價單、免用統一發票收據及現場照片十四張在卷可資佐證。被告犯行已臻明
    確，應予依法論科。
二、被告乙○○之上開言詞在客觀上係屬將來惡害之通知，顯然足使一般人產生畏懼
    之感受，且告訴人甲○○亦稱其聞言後即心生畏懼等情（見偵查卷第五頁背面）
    ，核被告乙○○所為，均係犯刑法第三百零五條之恐嚇危害安全罪。爰審酌被告
    與告訴人係父子關係、犯罪動機係為要求父親賣屋清償賭債、目的、手段及方法
    ，以及被告雖無前科，然僅因父親不順其意，即以上開方式恫嚇，且於犯後不思
    悔改，猶於偵查庭中聲稱將繼續其行為，經公訴人一再制止不從等一切情狀，量
    處如主文所示之刑，並諭知易科罰金之折算標準，以資儆懲。
貳、不另為不受理諭知部分：
一、本件公訴意旨略以：被告乙○○因不滿父親甲○○不願將房地出賣，以供其清償
    賭債，竟基於毀損之犯意，於九十年三月十三日二十時三十分許，以石頭砸毀甲
    ○○位於桃園縣中壢市○○路○段四四三號住處二樓之玻璃窗及紗窗，致令不堪
    用，並於同年月二十五日至二十八日，連續以石頭砸毀上址二樓玻璃窗及落地窗
    ，並以油漆噴灑一樓鐵門，因認被告涉犯刑法第三百五十四條之毀損罪嫌云云。
二、按告訴乃論之罪，告訴人於第一審辯論終結前得撤回其告訴，又告訴經撤回者，
    法院應諭知不受理之判決，刑事訴訟法第二百三十八條第一項、第三百零三條第
    三款定有明文。
三、本件被告因毀損案件，經檢察官提起公訴，認為犯刑法第三百五十四條之罪，依
    同法第三百五十七條規定，須告訴乃論，茲據告訴人於本院審理中，當庭聲請撤
    回告訴，惟公訴意旨認此部分與前揭論罪科刑部分，有方法、結果之牽連關係，
    為裁判上一罪，爰不另為公訴不受理之諭知。
據上論斷，應依刑事訴訟法第二百九十九條第一條前段，刑法第三百零五條、第四十
一條第一項前段，罰金罰鍰提高標準條例第一條前段、第二條，判決如主文。
本案經檢察官吳廣莉到庭執行職務。
中      華      民      國    九十      年      七      月    二十四    日
                          臺灣桃園地方法院刑事第一庭
                              法  官  陳  永  來


司法院資訊處製作；財團法人民間司法改革基金會備份。
